臺灣板橋地方法院刑事判決　　　　　　　　　　　　　九十一年度訴字第八五號
　　公　訴　人　臺灣板橋地方法院檢察署檢察官
　　被　　　告　甲○○
右列被告因毒品危害防制條例案件，經檢察官聲請簡易判決處刑 (案號：九十一年度
毒偵字第四五一號、九十一年度毒偵緝字第三九號)，本院認不宜，改依通常程序審
理，併判決如左：
    主  文
甲○○連續施用第一級毒品，累犯，處有期徒刑拾月，扣案如附表編號一、二（1）
、（2）、四（1）所示之物品沒收銷燬；又連續施用第二級毒品，累犯，處有期徒刑
捌月，扣案如附表編號三（1）、四（2）所示之物品沒收銷燬、編號三（2）所示之
物品沒收。應執行有期徒刑壹年肆月。扣案如附表編號一、二（1）、（2）、三（1
）、四（1）、（2）所示之物品沒收銷燬、編號三（2）所示之物品沒收。
    事  實
一、甲○○前於民國八十六年間，因違反麻醉藥品管理條例案件，經本院判處有期徒
    刑三月，於八十七年二月二十日易科罰金執行完畢（構成累犯），復因施用毒品
    案件，經依本院以八十九年度毒聲字第四九四號裁定送觀察勒戒，認無繼續施用
    毒品之傾向，由臺灣板橋地方法院檢察署檢察官於八十九年九月七日以八十九年
    度毒偵字第五六一九號不起訴處分確定。詎其猶不知悔改，復基於概括犯意，自
    九十年二月間起至九十一年一月十六日止，在臺北縣三峽鎮○○路一四七巷十六
    號三樓之一、同市○○路○段九十八巷二弄一號四樓租處，連續多次，以香煙摻
    入之方式施用第一級毒品海洛因，及以吸食器施用之方式施用第二級毒品安非他
    命多次，平均海洛因每月施用二次、安非他命每週施用一次。嗣先後於（一）九
    十年五月九日晚間二十時許，在臺北縣板橋市區○路七十七號二樓為警查獲，並
    在其身上扣得如附表編號一所示之物品，嗣帶同警方至其臺北縣土城市○○路○
    段九十八巷二弄一號四樓租處扣得如附表編號二所示之物品，及臺北縣土城市○
    ○路一一六號十四樓之三租處扣得如附表編號三所示之物品；（二）九十一年一
    月十七日凌晨二時許，在臺北縣三峽鎮○○路一四七巷口為警查獲，並帶同警方
    至其臺北縣三峽鎮○○路一四七巷十六號三樓之一租處，扣得如附表編號四所示
    之物品。
二、案經臺北市政府警察局信義分局、臺北縣政府警察局土城分局分別報請臺灣板橋
    地方法院檢察署檢察官偵查起訴。
    理  由
一、右揭犯罪事實，業據被告甲○○於本院審理中坦承不諱，其施用第一級毒品部分
    ，並有扣案如附表編號一、二、四（1）所示之物品為證；其施用第二級毒品部
    分，並有扣案如附表編號三、四（2）所示之物品為證，且其先後為警查獲時採
    集之尿液，經檢驗結果，確呈甲基安非他命及嗎啡陽性反應，此有臺北市立療養
    院九十年七月二十六日煙毒尿液檢驗報告書、臺灣檢驗科技股份有限公司九十一
    年一月二十八日濫用藥物尿液檢驗報告各乙紙附卷可稽。從而本件罪證明確，被
    告犯行應堪認定。
二、核被告甲○○所為，係犯毒品危害防制條例第十條第一項之施用第一級毒品罪及
    同條第二項之施用第二級毒品罪。其非法持有第一級毒品海洛因、第二級毒品安
    非他命之低度行為，已為渠進而施用之高度行為所吸收，均不復另論。被告先後
    多次施用第一級、第二級毒品，時間密接，觸犯構成要件相同之罪名，顯係分別
    基於概括犯意為之，均應依刑法第五十六條連續犯之規定，以一罪論並加重其刑
    。又公訴人僅就被告自九十年十月間起至九十一年一月中旬止之施用海洛因、安
    非他命犯行提起公訴，其餘部分未據起訴，惟未起訴部分與起訴部分有連續犯之
    裁判上一罪關係，為起訴效力所及，本院自得併予審究。又被告所犯前開二罪，
    犯意各別，行為互異，應予分論併罰。又被告前曾於八十六年間，因違反麻醉藥
    品管理條例案件，經本院判處有期徒刑三月，於八十七年二月二十日易科罰金執
    行完畢，有臺灣高等法院檢察署刑案紀錄簡覆表乙份附卷可證，其於有期徒刑執
    行完畢五年內，再犯有期徒刑以上之罪，為累犯，爰依刑法第四十七條之規定，
    加重其刑。爰審酌被告之品行、犯罪之動機、目的、手段、施用毒品之期間及犯
    罪後態度良好坦承犯行等一切情狀，量處如主文所示之刑，並定其應執行之刑，
    以示懲儆。
三、扣案如附表編號一、二（1）、（2）、三（1）、四（1）、（2）所示之物品，
    均為查獲之毒品，爰依毒品危害防制條例第十八條第一項前段之規定，併予宣告
    沒收銷燬之；另編號三（2）所示之物品，則係被告所有供施用毒品所用之物，
    業據其供承在卷，應依刑法第三十八條第一項第二款宣告沒收之。
據上論斷，應依刑事訴訟法第二百九十九條第一項前段，毒品危害防制條例第十條第
一項、第二項、第十八條第一項前段，刑法第十一條前段、第五十六條、第四十七條
、第五十一條第五款、第三十八條第一項第二款，判決如主文。
本案經檢察官鄧媛到庭執行職務
中      華      民      國    九十一    年      五      月    二十七    日
                                    臺灣板橋地方法院刑事第六庭
            法  官  徐  蘭  萍
右正本證明與原本無異
如不服本判決應於送達後十日內向本院提出上訴狀
                                        書記官  莊   川   億
中      華      民      國    九十一    年      五      月    二十七    日
附錄本案論罪科刑法條全文：
毒品危害防制條例第十條
施用第一級毒品者，處六月以上五年以下有期徒刑。
施用第二級毒品者，處三年以下有期徒刑。
附表：
┌──┬─────────┬────────┬─────┬───────┐
│編號│查  獲  地  點    │扣  案   物  品 │ 數   量  │備        註  │
├──┼─────────┼────────┼─────┼───────┤
│ 一 │九十年五月九日二十│(1)海洛因        │一小包    │查獲之煙毒    │
│    │時許，在臺北縣板橋│                │（毛重０．│              │
│    │市區○路七十七號前│                │三公克，淨│              │
│    │                  │                │重０．三公│              │
│    │                  │                │克        │              │
├──┼─────────┼────────┼─────┼───────┤
│ 二 │九十年五月九日二十│(1)摻有海洛因之煙│一小包    │因量微無法分離│
│    │二時五十分許，在臺│  草            │（毛重０．│，屬查獲之煙毒│
│    │北縣土城市○○路一│                │八公克，淨│              │
│    │段九十八巷二弄一號│                │重０．四公│              │
│    │四樓租處          │                │克        │              │
│    │                  │(2)海洛因殘渣袋  │二只      │因量微無法分離│
│    │                  │                │          │，屬查獲之煙毒│
│    │                  │                │          │              │
├──┼─────────┼────────┼─────┼───────┤
│ 三 │九十年五月九日二十│(1)安非他命殘渣袋│二十只    │因量微無法分離│
│    │三時二十分許，在臺│                │          │，屬查獲之煙毒│
│    │北縣土城市○○路一│                │          │              │
│    │一六號十四樓之三租│                │          │              │
│    │處                │                │          │              │
│    │                  │(2)玻璃吸食器    │乙組      │供施用安非他命│
│    │                  │                │          │所用之物      │
├──┼─────────┼────────┼─────┼───────┤
│ 四 │九十一年一月十七日│(1)海洛因        │四小包    │查獲之煙毒    │
│    │二時許，在臺北縣三│                │（共淨重十│              │
│    │峽鎮○○路一四七巷│                │五公克）  │              │
│    │一六號三樓之一租處│(2)安非他命      │二小包（共│查獲之煙毒    │
│    │                  │                │淨重十八．│            │
│    │                  │                │二公克）  │              │
└──┴─────────┴────────┴─────┴───────┘
